臺灣高等法院刑事判決　　　　　　　　93年度上訴字第3260號
上　訴　人
即　被　告　亥○○
選任辯護人　陳由銓律師
上列上訴人因強盜等案件，不服臺灣新竹地方法院93年度訴字第
368 號，中華民國93年10月28日第一審判決（起訴案號：臺灣新
竹地方法院檢察署93年度偵字第2821、3073、3349號，併辦案號
：臺灣新竹地方法院檢察署94年度偵字第756 號），提起上訴，
本院判決如下：
    主  文
原判決關於連續於夜間侵入住宅竊盜部分，意圖為自己不法所有
，攜帶兇器，以脅迫至使不能抗拒，而取他人之物部分，暨定應
執行刑部分均撤銷。
亥○○連續於夜間侵入住宅竊盜，累犯，處有期徒刑壹年玖月，
並於刑之執行前，令入勞動場所強制工作年；又意圖為自己不
法之所有，以恐嚇使人將本人之物交付，未遂，累犯，處有期徒
刑貳年陸月。
其餘上訴駁回。
上開撤銷改判所處之刑，與駁回上訴所處之刑有期徒刑陸月，應
執行有期徒刑肆年，並於刑之執行前，令入勞動場所強制工作
年。
    事  實
一、亥○○曾於民國91年間因竊盜、違反毒品危害防制條例等案
    件，分別經臺灣新竹地方法院以91年度竹北簡字第 125號、
    91年度竹北簡字第 185號判決各判處有期徒刑2月、6月確定
    ，並經臺灣新竹地方法院以92年度聲字第 433號定應執行刑
    為有期徒刑8月確定，於92年5月14日執行完畢（構成累犯）
    。
二、亥○○猶不知悔改，基於意圖為自己不法所有及無故侵入他
    人住宅之概括犯意，連續無故侵入他住宅及竊取財物，詳細
    犯罪時間、犯罪地點、犯罪方法、及竊得之財物，均如附表
    所載。
三、亥○○承前意圖為自己不法所有之概括犯意，於93年 6月19
    日上午10時許，駕駛其於如附表編號 8所載，竊自酉○○所
    有車牌號碼LO–0388號之自用小客車，至劉運廷夫婦所居住
    ，位於新竹縣竹東鎮○○路96號之房屋，並將自用小客車停
    放在該住屋門前，趁前開住宅大門未上鎖之際，無故侵入前
    開住宅（侵入住宅部分未據告訴），甫一進門，見劉運廷夫
    婦之子年僅13歲之辰○○（79年6月20日生）獨自在1樓客廳
    ，亥○○先詢其父母是否在家，經辰○○答稱均不在家，亥
    ○○即在客廳著手搜尋劉運廷夫婦置於客廳之皮包及褲子口
    袋，惟未竊得任何財物，旋要求辰○○帶其上樓，續在2、3
    樓搜尋財物，然仍無著而未竊得財物。當亥○○與辰○○欲
    自2樓下樓至1樓時，在2樓樓梯間適遇在2樓房間內聽聞異聲
    而走出察看年僅16歲劉運廷夫婦之女巳○○（76年11月13日
    生），亥○○乃另起恐嚇取財犯意，基於為自己不法所有之
    意圖，迅即至屋外其前所停放之自用小客車內取出其於如附
    表編號 4所載，竊自癸○○所有，客觀上具危險性，足以對
    人之身體、生命構成威脅，可供兇器使用之開山刀 1把，將
    之攜在左手，並以右手所持之衣服遮蔽左手之刀子，再度進
    入前開住宅，命令辰○○喊叫巳○○下樓，巳○○聽聞叫喊
    聲下樓，於行抵距1樓樓地板約3、4個階梯處時，站立在1樓
    樓地板之亥○○即將所持之開山刀推前亮出，喝令巳○○上
    樓將錢財交出，並以此為恐嚇方式，至使巳○○心生畏懼，
    深怕稍有反抗，自己及其胞弟辰○○之生命、身體將遭受傷
    害，但客觀上並未達於自由意志完全受壓抑而不能抗拒之程
    度，乃聽從亥○○之指示上樓至其房間內找尋財物，嗣辰○○趁亥○○不備之際，逃出屋外並大喊家有小偷，亥○○見
    事跡敗露，旋轉身逃逸而未得逞。
四、亥○○另於93年 6月19日晚上10時30分許，將其前開竊自酉
    ○○所有車牌號碼LO–0388號之自用小客車停放在新竹縣竹
    東鎮○○街91巷巷口時，適遇新竹縣警察局竹東分局竹東派
    出所警員趙春玉及賴慕義因執行肅竊專案而查悉該部自用小
    客車為他人失竊之汽車，旋即呼叫警網緊急支援，竹東派出
    所所長魏才淋、警員王蘭熾（起訴書誤載為王藍熾）及巡佐
    林陳育、警員朱國忠、田俊明等人乃分別駕駛編號801、804
    之警用巡邏車前往支援圍捕，詎坐在車內之亥○○見警方執
    行攔檢查緝勤務，恐事跡敗露，非但未停車受檢，竟另基於
    對於公務員依法執行職務時施強暴及損壞公務員職務上掌管
    物品之犯意，駕駛上開車輛加速衝撞執勤員警及屬於公務員
    職務上掌管之警用巡邏車，致帶班執行勤務之所長魏才淋受
    有右手擦破傷1×1公分、2×1公分，及右肘擦破傷3×1公分
    、2×0.5公分等傷害（傷害部分未據告訴），並造成上開編
    號801警用巡邏車前保險桿左右凹陷、及上開編號804警用巡
    邏車之右前保險桿、右前葉子板、左後保險桿凹陷等損害，
    嗣經警方開槍射擊亥○○所駕上開自用小客車之左後及右後
    輪後，亥○○始停車而為警方制伏，經警在其車上查獲竊自
    如附表編號4所載之短刀1只、開山刀1只；如附表編號8所載
    之汽車鎖匙1支、黑色男用皮包1只（內有TFT液晶螢幕1台）
    ；如附表編號11所載之手機1支、如附表編號12所載之手機2
    支；如附表編號14所載之女用手提包 1只（內有辛○○信用
    卡及證件，詳細物品見附表編號14所載）；如附表編號16所
    載之手機1支、鑰匙1串、現金 3千元；如附表編號17所載之
    手機 1支；如附表編號18所載之手機1支、皮包1只、中國信
    託信用卡1張、三陽外套1件；如附表編號19所載之汽車鎖匙
    1支、機車鎖匙1支、手提砂輪機1具、手提電鑽2台等物後，
    始循線查悉上情。
五、案經被害人天○○、丁○○、子○○、乙○○訴由新竹縣警
    察局新埔分局、竹東分局移送，及被害人辛○○告訴，由臺
    灣新竹地方法院檢察署檢察官偵查起訴及聲請移送併辦。
    理  由
壹、程序問題：
    證人天○○、丁○○、子○○、癸○○、己○○、壬○○、
    午○○、酉○○、戌○○、未○○、戊○○、丑○○、庚○○、辛○○、卯○○、申○○、丙○○、寅○○、甲○○、
    辰○○、魏才淋、趙春玉、賴慕義、林陳育等人於警詢、檢
    察官訊問時所為證詞，雖屬審判外之陳述，然按「被告以外
    之人於審判外之陳述，雖不符前四條之規定，而經當事人於
    審判程序同意作為證據，法院審酌該言詞陳述或書面陳述作
    成時之情況，認為適當者，亦得為證據。」、「當事人、代
    理人或辯護人於法院調查證據時，知有第一百五十九條第一
    項不得為證據之情形，而未於言詞辯論終結前聲明異議者，
    視為有前項之同意。」刑事訴訟法第159條之5第1項、第2項
    分別定有明文。本件證人天○○、丁○○、子○○、癸○○
    、己○○、壬○○、午○○、酉○○、戌○○、未○○、戊○○、丑○○、庚○○、辛○○、卯○○、申○○、丙○○
    、寅○○、甲○○、乙○○、辰○○、魏才淋、趙春玉、賴
    慕義、林陳育等人於警詢、檢察官訊問時之證述，既未經被
    告於本院言詞辯論終結前聲明異議（見本院卷第 91、105頁
    ），並經本院審酌該言詞，認為適當，自均得採為證據，合
    先敘明。
貳、加重竊盜、恐嚇取財未遂部分：（撤銷改判）
一、上訴人即被告亥○○對於上揭事實欄二、三所載之普通竊盜
    、加重竊盜、無故侵入住宅、普通竊盜未遂等犯行均坦承不
    諱，惟否認有上揭事實欄三所載之恐嚇取財犯行，辯稱：伊
    因，見辰○○在屋外喊「小偷」，害怕遭鄰居圍毆，乃至伊
    之自用小客車內，取出開山刀 1把，以為自衛，並再進入屋
    內，欲再搜取財物，甫上 1樓通往2樓之樓梯第1階時，適突
    遇巳○○站在 2樓樓梯平台處，二人相距很遠，而被其身影
    嚇一跳，直覺地露出刀子，當時由於辰○○繼續在屋外喊叫
    「小偷」，伊心裡至為緊張害怕，遂自行駕車離去劉宅，自
    始至終均未持刀命巳○○交付財物，伊雖持刀，叫劉女把錢
    拿出來，然並未用刀子架著劉女，亦未跟著劉女上樓，伊並
    未使對其脅迫而致使其達於不可抗拒之程度云云（見本院卷
    第57至62頁、第66、111、112頁）。
二、經查：
(一)、普通竊盜、加重竊盜及侵入住宅等犯行部分：
  1.上揭犯罪事實欄二所載之侵入住宅及竊盜等犯罪事實，業據
    被告亥○○於原審及本院審理時坦承不諱（見原審卷第22至
    23頁、第43至45頁、第97至102頁，本院卷第66、108頁），
    核與被害人天○○、丁○○、子○○、癸○○、己○○、壬○○、午○○、酉○○、戌○○、未○○、戊○○、丑○○
    、庚○○、辛○○、卯○○、申○○、丙○○、寅○○、甲○○、及乙○○等人指訴之被害情節相符（見偵字第2821號
    卷第10頁，偵字第3073號卷第7至9頁，偵字第3349號卷第12
    至14頁、第19至23頁、第85至87頁、第121至147頁，偵字第
    756號卷第 7至9頁）。此外，並有車籍作業系統查詢認可資
    料1紙（見偵字第3073號卷第14頁）、車籍尋獲電腦輸入單1
    紙（見偵字第3349號卷第50頁）、車輛竊盜查詢報表 5份（
    見偵字第2821號卷第18頁、偵字第3073號卷第15頁、偵字第
    3349號卷第172至174頁）、贓證物品認領保管收據共14紙（
    見偵字第2821號卷第15頁，偵字第3073號卷第16、17頁，偵
    字第3349號偵第41至47頁、第167至171頁）、指認照片編號
    表 1紙（見偵字第2821號卷第11頁）、現場照片及車輛贓物
    照片共34幀（見偵字第2821號卷第19頁，偵字第3073號偵第
    11至13頁，偵字第3349號卷第37至40頁、第163至166頁）等
    可資佐證。又警方於附表編號20所載之被害人乙○○房間內
    鐵櫃上採集不明指紋 1枚，送請內政部警政署刑事警察局（
    下稱刑事警察局）鑑識，經刑事警察局以指紋電腦比對法、
    指紋特徵比對法加以鑑識，將送鑑可資比對編號 1之指紋（
    即編號甲）、及該局檔存被告亥○○指紋卡右拇指指紋（即
    編號乙），輸入電腦比對再由人工析鑑結果，認(1)甲號指紋
    與乙號指紋之A、B、F、G、I均為介在線，兩者相符；(2) 甲
    號指紋與乙號指紋之C、H、D、E均為眼形線，兩者相符；(3)
    甲號指紋與乙號指紋之J、K、L均為分歧線，兩者相符； (4)
    甲號指紋與乙號指紋之紋型、特徵點均相同，兩者相符。以
    上論據可以證明甲、乙號指紋係屬同一人之指紋，此有刑事
    警察局93年 9月17日刑紋字第0930186290號鑑驗書附卷（見
    偵字第 756號卷第11至14頁）可佐。足認上開警方於附表編
    號20所載之被害人乙○○房間內鐵櫃上採集到之指紋確係被
    告亥○○行竊時留下之指紋。是被告亥○○上揭供述核與事
    實相符，堪予採憑。
  2.綜上所述，此部分事證明確，被告所為上揭連續竊盜及侵入
    住宅之犯行均堪以認定，應予依法論科。
(二)、普通竊盜未遂部分：
  1.被告亥○○於原審審理時供稱：「（是否於93年 6月19日10
    時，闖空門侵入竹縣竹東鎮○○路96號劉運廷住宅內欲竊取
    財物，嗣見被害人辰○○即稱要拿東西開始搜括財物未獲，
    又脅迫被害人辰○○帶領至 3樓取財，惟亦未得財物）是」
    、「第1 次我進去時我看到辰○○，我說我是要來拿東西，
    我騙辰○○我是要找他父親拿東西，所以辰○○才帶我上樓
    ，那時辰○○的父親不在家」、「（辰○○陳述你進來後說
    要找他父母，他答不在，你就開始在客廳搜括其母放在客廳
    的皮包及褲子內的口袋）有此事」等語（見原審卷第102 至
    105頁），已明確供承其於93年6月19日上午10時許，闖空門
    侵入竹縣竹東鎮○○路96號被害人劉運廷住宅內欲竊取財物
    ，適逢被害人劉運廷夫婦不在家，見被害人辰○○獨自在 1
    樓客廳，先詢問被害人辰○○之父母是否在家，經辰○○答
    稱均不在家，其即在客廳著手搜尋辰○○之父母（即劉運廷
    夫婦）置於客廳之皮包及褲子口袋，未找到任何財物，旋要
    求辰○○帶其上樓，惟在2、3樓亦未搜得財物無著等情，核
    與被害人辰○○所指訴之被害情節相符（詳如後述）。
  2.證人即被害人辰○○於警詢時證稱：「於本年 6月19日10時
    左右，我在自宅 1樓客廳時，突然有陌生不認識的男子闖入
    我家，說他要拿東西，就開始搜括我媽媽放在客廳的皮包及
    褲子的口袋欲取財物」、「今天早上約9時55分左右，我從2
    樓房間下來 1樓客廳，準備想要看書時，突然有一陌生男子
    闖入我家，問我父母親在不在？我說不在，就說要拿東西後
    ，就開始搜我媽媽放在客廳的皮包及褲子的口袋欲取財物，
    …因在1樓沒找到錢財後，就叫我帶他到2樓樓梯口，又搜我
    父親掛在衣櫃上的褲子口袋，又叫我帶他上3樓，因為3樓房
    間沒有什麼東西，歹徒就下來」等語（見偵字第3349號卷第
    15頁反面），於檢察官訊問時證稱：「他一進來就問我父母
    在不在，後來要拿東西，然後被告又到1樓、2樓、3 樓搜刮
    財物」等語（見偵字第3349號卷第87頁）。已明確證述歹徒
    於93年 6月19日上午10時左右，侵入被害人辰○○位於竹縣
    竹東鎮○○路96號住宅內，先詢問其父母是否在家，經其答
    稱均不在家後，歹徒向其稱要拿東西，即在客廳著手搜尋其
    母置於客廳之皮包及褲子口袋，未找到任何財物，旋要求其
    一同上樓，搜尋財物無著等情，並指認被告亥○○即係本件
    竊盜犯嫌（見偵字第3349號卷第87頁），核與被告亥○○前
    開所供承之犯罪情節相符。
  3.綜上，被告此部分之自白核與事實相符，堪足採信，此部分
    事證亦臻明確，被告所為前開普通竊盜未遂犯行，洵堪認定
    ，應予依法論科。
(三)、恐嚇取財未遂部分：
  1.被告亥○○於原審審理時供稱：「（在 2樓處看到被害人巳
    ○○）對」、「（之後你就跟辰○○下樓去車子內拿出開山
    刀再進來）對」、「（右手以衣服包住你左手所持有的開山
    刀）是的，衣服是我自己的」、「（之後你叫辰○○去叫他
    姐姐下樓）對」、「（巳○○下樓後的情形如巳○○之證述
    ）對」、「（後來劉逸跑到屋外喊叫後你才跑掉）對」、「
    （劉逸巨如何喊叫）他說有小偷」等語（見原審卷第 106、
    107頁）。已供承其在2樓樓梯間適遇被害人巳○○，乃與被
    害人辰○○下樓至屋外其前所停放之自用小客車內取出開山
    刀 1把，將之攜在左手，並以右手所持之衣服遮蔽左手之刀
    子，再度進入前開住宅，令被害人辰○○喊叫被害人巳○○
    下樓，嗣因被害人辰○○大喊家有小偷，其即轉身逃逸等情
    ，並對被害人巳○○所指訴遭被告亥○○持刀脅迫一節亦不
    否認。
  2.被害人巳○○於警詢時證稱：「今天早上約10時左右我從 2
    樓房間聽到 2樓樓梯奇怪腳步聲，我走出來看到不認識的男
    子與我弟弟一起走上，他問我弟弟說我是誰？是姐姐嗎？後
    就走下 1樓，我當時以為是隔壁的鄰居就不在意，之後我聽
    到我弟弟叫我下來，我就從2樓走下來時，與該陌生男子在1
    、2樓間相遇，該男子右手拿著藍波刀對著我叫我快點到2樓
    ，拿錢給他，就轉頭下樓梯至 1樓，我就回房間找錢時，聽
    到 1樓屋外有人大喊報警後，我想那歹徒可能走了，我才走
    下 1樓」等語（見偵字第3349號卷第17至18頁），於檢察官
    訊問時證稱：「他在樓梯口拿刀對著我，要我帶他去拿錢，
    我就上去 2樓拿錢給他，我們都很害怕，我弟弟趁隙，逃出
    去報警」等語（見偵字第3349號卷第87頁），於原審審理時
    具結證稱：「後來我看到被告再回到我家時，我看到他拿著
    刀子，並以衣服遮著，被告應該是以左手拿著刀子，右手拿
    著一件衣服，並以這一件衣服蓋著刀子」、「被告有對我說
    後有亮出刀子」、「我家的樓梯是二段式的樓梯中間有一個
    樓地板，我在1樓、2樓中間的下半段下去一點的地方，被告
    是在 1樓地板的樓梯口，我與被告距離約有4、5個階梯的位
    置」、「被告叫我到 2樓把錢拿出來並把刀子拿出來，被告
    並沒有把刀子舉起來」、「我上樓進我房間後，我一直在找
    錢，後來我聽到我弟弟大聲喊叫時我才出來看」、「那時被
    告一邊亮刀一邊跟我說叫我到 2樓拿錢下來給他，被告拿著
    刀子並把刀子向前推一點，但刀尖並沒有指著我」、「（被
    告離你的距離）大約3、4個階梯，被告的手離我的身體距離
    約 5、60公分」、「因為被告有刀子，我心中想我不交錢給
    被告他可能殺我和我弟弟」「（被告沒有說要殺你，你認為
    你不給他他可能殺你）對，因為他拿刀子」、「（你弟弟叫
    你下來時，你是走到那裡才看到被告）我從房間出來要下樓
    時我就看到被告站在 1樓樓板的位置，他就站在那裡都沒有
    動，當時我還不知道發生什麼事」、「（你沿路下樓時有無
    問被告要做何事）沒有，我家1、2樓梯分上下 2段，是鴛鴦
    梯，上樓與下樓是反方向，所以我下樓走到中間的位置時，
    我都沒有辦法看到樓下的情形」等語（見原審卷第83至92頁
    ）。已明確證述其在 2樓房間內因聽到樓梯間有奇怪腳步聲
    ，開門看到被告亥○○與辰○○在樓梯間，之後聽聞被害人
    辰○○叫其下樓，其聽聞叫喊聲下樓後，站立在 1樓樓地板
    之被告亥○○即亮出所持之刀子，喝令其上樓將錢財交出，
    其因見被告持刀，深恐稍有不從，被告會加害自己及其弟辰
    ○○，心裏害怕，乃聽從被告亥○○之指示上樓回房間找尋
    財物，嗣聽聞被害人辰○○在屋外喊叫，始由 2樓下樓等情
    甚明。
  3.證人辰○○於警詢時證稱：「歹徒下來 2樓時碰到聽到異聲
    從2樓房間走出來看的二姐後，就走到1樓屋外拿出刀子並以
    衣服包住走進我家欲上 2樓時，我就趁機跑出屋外」等語（
    見偵字第3349號卷第15頁反面、第16頁），於檢察官訊問時
    證稱：「後來我姊姊下來，他拿出藍波刀威脅我姊姊，要他
    拿錢出來，我跟我姊姊都很害怕」等語（見偵字第3349號卷
    第87頁）。已明確證述被告於2樓樓梯間遇到從2樓房間走出
    來之被害人巳○○後，即至 1樓屋外拿出刀子並以衣服包住
    返回屋內欲上2樓，在1樓樓地板間拿出刀子，並以此為恐嚇
    方式，要被害人巳○○拿錢出來，其與被害人巳○○都很害
    怕等情。
  4.衡諸證人以其所見所聞，就其記憶所及而為之陳述，因時間
    距離長遠就陳述的細節或有不同，證人巳○○、辰○○分別
    於警詢、檢訊、原審審理時均已明確指述被告亥○○於 2樓
    樓梯間遇到聽到異聲從 2樓房間走出來之被害人巳○○後，
    即至1樓屋外拿出刀子並以衣服包住返回屋內，在1樓樓地板
    間威脅被害人巳○○，要被害人拿錢出來等情，已如前述。
    證人巳○○對於被告亥○○究係右手持刀抑或左手持刀，所
    供固前後不一，然被害人巳○○於前開時地，遭搶嫌持刀脅
    迫，心理已甚感恐懼，其證言難免因恐懼而有模糊之處，而
    被告亥○○犯案之過程亦係在極短之時間內，被害人巳○○
    就被告左手持刀指證為右手持刀，應係為合理之差異範圍，
    是尚不得以被害人巳○○就被告亥○○於案發當時係左手持
    刀指證為右手持刀，而遽認被害人巳○○之證言不可採。又
    證人辰○○固指認被告所持以供犯罪用之刀子為藍波刀，惟
    被告當時所持以供犯罪用之刀子，係癸○○所有，遭被告亥
    ○○所竊取之開山刀，業據證人癸○○證述綦詳（見第3349
    號偵卷第 109頁），此外，亦有照片、贓證物品認領保管收
    據附卷可稽（見偵字第3349號卷第38、40、111 頁），可認
    被亥○○係持開山刀犯本件恐嚇取財犯行甚明，而案發當時
    證人辰○○年僅13歲（79年 6月20日生，有證人辰○○之年
    籍資料在卷可參，見偵字第3349號卷第84頁），智識尚淺，
    其將開山刀指為藍波刀，係屬合理之差異範圍，是尚不得以
    證人將開山刀指為藍波刀，遽認其證詞不足為採，而為有利
    被告之認定。
  5.被告亥○○辯稱：伊叫劉女把錢拿出來，並沒有跟著上樓，
    亦沒有用刀子架著劉女，我只是在 1樓等一節，已如前述。
    而被告於原審之指定辯護人辯以：被告雖持刀，惟僅將刀子
    前推，並未在被害人面前揮舞，亦未對被害人巳○○施強暴
    、脅迫之方法，而被害人巳○○當時雖心生恐懼，然行動並
    未遭被告壓制達不能抗拒之地步，則被告所為此部分犯行，
    應僅該當於恐嚇取財未遂而非強盜未遂罪責云云（見原審卷
    第115至116頁）；另被告於本院之選任辯護人辯護意旨略以
    ：被告至停放在屋外之自用小客車取出開山刀 1把，再進入
    屋內，在1樓往2樓之樓梯第1階時，適突遇巳○○站在2樓樓
    梯平台處，二人相距約有 3公尺多，而被告因被劉女身影嚇
    一跳，直覺地露出刀子，因辰○○繼續在屋外喊叫「小偷」
    ，被告心裡至為緊張害怕，遂自行駕車離去劉宅，自始至終
    均未持刀命巳○○交付財物，且被告雖持刀，然劉女當時因
    見被告手中持有刀子即已逃離，被告並未使其達於不可抗拒
    之程度云云（見本院卷第57至62頁）。經查：
  (1)關於被告之選任辯護人辯以：證人與被告相距約有 3公尺云
    云一事。查，證人巳○○、辰○○分別於警詢、檢訊、原審
    審理時均已明確指述被告亥○○於 2樓樓梯間遇到聽到異聲
    從2樓房間走出來之被害人巳○○後，即至1樓屋外拿出刀子
    並以衣服包住返回屋內，在 1樓樓地板間威脅被害人巳○○
    ，要被害人拿錢出來等情，已如前述。雖證人巳○○對於其
    遭被告亥○○持刀脅迫時，與被告亥○○之距離，或稱相距
    4、5個階梯，或稱3、4個階梯，所供前後不一，惟按證人以
    其所見所聞，就其記憶所及而為之陳述，因時間距離長遠就
    陳述的細節或有不同，被害人巳○○於前開時地，遭搶嫌持
    刀脅迫，心理已甚感恐懼，且被告亥○○犯案之過程亦係在
    極短之時間內，則其證言難免因恐懼而有模糊之處，況證人
    巳○○已明確證述其下樓後，被告的手距離其身體約 5、60
    公分（詳如前述），是應以其二人相距為3、4個階梯，較為
    可採。參以證人巳○○與被告亥○○，素不相識，業據證人
    巳○○證述綦詳（見偵字第3349號卷第17頁反面），證人應
    無設詞構陷被告之虞，其證詞自得採為本案認定之依據。從
    而，被告之選任辯護人上開所辯，尚與事實不符，不足為採
    。
  (2)本件被告持開山刀闖入被害人巳○○住處，命令當時在 1樓
    客廳之證人辰○○喊叫被害人巳○○下樓，並於被害人巳○○下樓至距離其3、4個樓梯遠時亮刀，喝令被害人巳○○上
    樓拿取財物等情，業據證人即被害人巳○○證述明確，已如
    前述。而被害人巳○○為76年11月13日出生，於案發當時為
    年僅16歲之少女，被告亥○○67年 3月25日出生，案發當時
    為年滿26歲之青壯男子，此分別有 2人之年籍資料在卷可參
    （見原審卷第75、76頁），則被害人巳○○突遇年輕力壯之
    被告持開山刀闖入家中，以其當時年齡尚幼、智識尚淺，佐
    以其為女性較為嬌弱且手無寸鐵等客觀情狀，自無反抗能力
    ，且觀諸被告當時所持開山刀為金屬材質，刀形微彎，雙刃
    鋒利、長度非短，此有照片在卷可稽（見偵字第3349號卷第
    38、40頁），按開山刀對人體具殺傷力，如持之近距離刺向
    人之身體，自足以令人受傷甚至死亡，此為通常之事理，被
    告當不得諉為不知，則被告持該兇器，近距離朝年幼識淺之
    被害人巳○○亮刀，以此為脅迫方式，客觀上已足致人心生
    畏懼。且被害人巳○○亦因受此脅迫，深恐其稍有不從，被
    告將加害於自己及其弟辰○○，而心生畏懼，聽從被告之指
    示上樓至其房間內搜尋財物，已如前述。是上開辯護意旨辯
    以被告自始至終均未持刀喝令被害人巳○○交出財物一節，
    洵不足採。
  (3)且被害人巳○○於檢察官訊問時陳稱: 「他在樓梯口拿刀對
    著我…我們都很害怕」、「（問：被告的持刀行為，是否造
    成你們的害怕）我們都很害怕。」等語（見偵字第3349號卷
    第87、88頁），於原審審理時證稱：「因為被告有刀子，我
    心中想我不交錢給被告他可能殺我和我弟弟，所以我去拿錢
    交給他以讓他趕快離開。」、「（問：妳上樓確實是因為害
    怕要去找錢交給被告）對」、「（問：當時被告亮刀叫妳上
    去拿錢時，妳覺得有沒有任何不能反抗的情形）我第一個想
    到的是拿錢交給被告，且我認為我把錢交給被告後，我和我
    弟弟都會沒有事。」等語（見原審卷第87、90、92頁）；證
    人辰○○於檢察官訊問時證述：他拿出藍波刀（應係開山刀
    之誤，詳如前述）威脅我姐姐，要他拿錢出來，我跟我姐姐
    都很害怕。」、「（問：被告的持刀行為，是否造成你們的
    害怕）我們都很害怕。」等語（見偵字第3349號卷第87、88
    頁）。堪認客觀上被告亥○○之脅迫行為確已使被害人巳○○心生畏懼而不敢反抗甚明。
  (4)至被害人巳○○於原審審理時固陳述當時只有一點點害怕等
    語（見原審卷第92頁），惟其於原審審理時之陳述距離本件
    案發時間已相隔近四月之久，衡諸常情，一般人對於案發時
    之恐懼感往往會隨時間之消逝而逐漸淡忘，況本件被害人巳
    ○○於較接近案發時之偵訊中已明白證述伊當時很害怕等語
    ，而證人辰○○亦證述姐姐巳○○當時確實很害怕等情（均
    如前述），自難僅憑被害人巳○○於案發後已相隔近四月所
    為之前揭陳述而遽認其於案發當時並未陷於心生畏懼之狀態
    ，是證人巳○○於原審所證前詞，並無從資為有利於被告之
    認定。
  (5)另被告之選任辯護人於本院審理期間，聲請傳喚證人巳○○
    到庭。然查，證人巳○○係76年11月13日出生（詳如前述）
    ，案發當時年僅16歲，遭逢被告持刀脅迫，心中已甚恐懼，
    而其就本件被害情節業於警詢、檢察官訊問、及原審審理時
    證述綦詳（已如前述），實無令其到庭面對被告，再度勾起
    其內心恐懼之必要。況被告亥○○之脅迫行為確已使被害人
    巳○○處於心生畏懼之狀態（已如前述），本件犯罪事實已
    臻明確而無再調查之必要，從而，前開調查證據之聲請，應
    予駁回，併予敘明。
  7.綜上，被告上揭恐嚇取財未遂犯行，事證明確，堪予認定，
    應予依法論科。
(五)、另被告上訴理由略謂：伊本身有正當職業，原審宣告強制工
    作不當云云（見本院卷第66頁），被告之選任辯護人則辯以
    ：被告因於93年 5月30日頭部跌倒受傷，精神上偶而自控不
    良，乃作出本件竊盜犯行，原審判決宣告強制工作係不當云
    云（見本院卷第99、113、114頁）。經查：
  1.被告係18歲以上之竊盜犯，此有被告之年籍資料在卷（見本
    院卷第65頁）可稽，而其於連續為如附表編號 1至3所載之3
    件竊盜犯行，為警查獲解送至臺灣新竹地方法院檢察署經檢
    察官訊問後，諭知以新台幣 6萬元具保並限制住居，惟被告
    於具保後竟未思悔悟，時隔半個月，即再犯如附表編號 4至
    20及侵入被害人辰○○、巳○○位於新竹縣竹東鎮○○路96
    號住處竊取財物等共19件之連續竊盜犯行，參以被告曾於91
    年間因竊盜案件，經臺灣新竹地方法院以91年度竹北簡字第
    125號判處有期徒刑2月確定，復經臺灣新竹地方法院以92年
    度聲字第 433號與因違反毒品危害防制條例案件所處之刑定
    其應執行刑，甫於92年 5月14日執行完畢，有本院被告全國
    前案紀錄表附卷（見本院卷第34至46頁）可考。被告甫因竊
    盜犯行服刑完畢未及一年，即再犯本件竊盜犯行，在在顯見
    被告確有竊盜犯罪之習慣，縱使被告本身有正當工作，惟若
    未矯治其竊盜犯罪之習慣，日後仍不免有再犯之虞，是仍有
    宣告強制工作以矯治其惡習之必要。被告上開置辯，即無足
    採。
  2.至於上開選任辯護人辯稱被告頭部曾受傷，精神上偶不能自
    控，乃致犯下本件竊盜犯行云云，並提出東元綜合醫院診斷
    證明為憑（見本院卷第 99–1頁）。然觀諸上開東元綜合醫
    院診斷證明書所載具之診斷欄所載，固可認被告確實受有右
    手尺骨骨折之傷害，惟均無任何關於被告所辯曾受頭部傷害
    、精神不能自控之記載，被告上開所辯，即屬有疑。且依上
    開診斷證明書上醫囑欄載具被告係於93年 5月30日急診入院
    ，惟其於93年 5月30日前即已犯下如附表編號1至3所載之竊
    盜犯行，其辯稱係因頭部受傷，精神無法控制，導致行為偏
    差一節，尚屬無據，洵無足採。
三、論罪科刑：
(一)、按刑法第 322條規定之常業竊盜罪，係指恃竊盜為生者而言
    ，並不以行竊次數之多寡為其準衡，如非以一貫犯意以竊盜
    為生，縱多次行竊，亦難以常業竊盜罪論處。本件被告亥○○於遭逮捕之初即自承所偷得之財物係準備伺機賣掉換得現
    金後買安非他命供己施用等語（見偵字第3349號卷第10頁）
    ，而被告亥○○自88年起，即有多次施用毒品案件前科，於
    89年間因違反毒品危害防制條例，經臺灣桃園地方法以89年
    度毒聲字第1744號裁定撤銷停止戒治令入戒治處所強制戒治
    ，於91年間再因連續施用第 2級毒品，違反毒品危害防制條
    例案件，經臺灣新竹地方法院以91年度竹北簡字第 185號刑
    事判決判處有期徒刑 6月，有卷附本院被告全國前案紀錄表
    （見本院卷第33至46頁）及臺灣新竹地方法院檢察署全國施
    用毒品案件紀錄表（見偵字第3349號卷第76、77頁）可參，
    顯見被告罹於毒癮無法自拔，是被告竊取如附表所載財物之
    目的既係購買毒品施用而非恃竊盜為生，是核被告亥○○連
    續無故侵入如附表編號2、14所載之住宅及竊取如附表編號1
    至19所示被害人等之財物得逞所為，係犯刑法第306條第1項
    侵入住宅罪、同法第320條第 1項之普通竊盜罪、同法第321
    條第1項第1款之加重竊盜罪（各次犯行所犯法條詳如附表所
    載）。檢察官聲請移送併辦部分（即臺灣新竹地方法院檢察
    署94年度偵字第 756號：竊取被害人乙○○財物部分，詳細
    犯罪時間、犯罪地點、犯罪方法、及竊得之財物，如附表編
    號20所載），與本案起訴部分有連續犯之裁判上一罪關係，
    為起訴效力所及，本院自得一併審究。又被告於93年 6月19
    日上午10時許，闖空門侵入竹縣竹東鎮○○路96號劉運廷住
    宅內，在客廳著手搜尋劉運廷夫婦置於客廳之皮包及褲子口
    袋，惟未竊得任何財物，旋要求被害人辰○○帶其上樓，惟
    在2、3樓亦均搜尋財物無著而未竊得財物，其所為係犯同法
    第320條第3項、第 1項之普通竊盜未遂罪。被告就其所為上
    開普通竊盜行為、加竊盜盜行為、普通竊盜未遂行為間，及
    如附表編號 2、14所載之侵入住宅犯行，各時間緊接，所犯
    又係構成要件相同之罪，顯係基於概括之犯意反覆為之，為
    連續犯，爰依刑法第56條之規定，各論以情節較重之附表編
    號19於夜間侵入住宅之加重竊盜罪、及連續侵入住宅罪，並
    分別加重其刑。再被告所犯之上開連續侵入住宅罪及連續加
    重竊盜罪二罪間，有方法結果之牽連關係，為牽連犯，應依
    刑法第55條後段之規定，從一重之連續加重竊盜罪處斷。
(二)、被告亥○○持於如附表編號 4所載，竊自癸○○所有，客觀
    上具危險性，足以對人之身體、生命構成威脅，可供兇器使
    用之開山刀 1把，喝令被害人巳○○上樓將錢財交出，並以
    此為脅迫方式，至使巳○○因受此脅迫，深怕稍有反抗，自
    己及其胞弟辰○○之生命、身體將遭受傷害，致心生畏懼而
    不敢反抗，只得聽從被告亥○○之指示上樓找尋財物，嗣辰
    ○○趁亥○○不備之際，逃出屋外並大喊家有小偷，被告亥
    ○○見事跡敗露，旋轉身逃逸而未得逞，其所為係犯刑法第
    346條第3項、第 1項之恐嚇取財未遂罪。公訴意旨雖認被告
    係犯刑法第328條第4項、第 1項之強盜未遂罪，惟按恐嚇取
    財罪與強盜罪，固同係以意圖為自己或第三人不法之所有為
    主觀違法要件，其所異者，恐嚇取財罪雖不以將來之惡害通
    知被害人為限，即以強暴、脅迫為手段，而被害人未達於不
    能抗拒之程度者亦屬之，與強盜罪係以目前危害施用強暴、
    脅迫，致使被害人喪失自由意志，不能抗拒者不同（最高法
    院80年度第 4次刑事庭會議決議、同院82年度台上字第1552
    號判例參照）；本件被告雖持客觀上足以對人之生命、身體
    、安全構成威脅，具有危險性之開山刀，喝令被害人巳○○
    上樓將錢財交出，並以此為脅迫方式，致使被害人巳○○心
    生畏懼，已如前述，然被告亥○○並未持刀隨同被害人巳○○上樓搜取財物，則被害人巳○○獨自 1人上樓後，本即可
    藏匿、抑或報警，惟其因先前遭被告持刀脅迫，心生畏懼不
    敢反抗，而聽從被告亥○○上樓找尋財物，但客觀上尚難認
    被害人巳○○已達於自由意志完全受壓抑而不能抗拒之程度
    ，揆諸上揭說明，被告所為核與強盜罪之構成要件尚屬有間
    ，而應僅構成恐嚇取財罪，公訴人論以強盜罪容有未洽，起
    訴法條應予變更。
(三)、復被告曾於91年間因竊盜、違反毒品危害防制條例案件，分
    別經臺灣新竹北方法院以91年度竹北簡字第 125號、91年度
    竹北簡字第 185號判決各判處有期徒刑2月、6月確定，並經
    臺灣新竹地方法院以92年度聲字第 423號定應執行刑為有期
    徒刑8月確定，於92年5月14日執行完畢，此有本院被告全國
    前案紀錄表（見本院卷第33至46頁）及臺灣新竹地方法院檢
    察署刑案資料查註紀錄表（見第3349號偵卷第72至75頁）在
    卷足考，其於前受有期徒刑之執行完畢後 5年以內，再犯本
    件有期徒刑以上之前開連續加重竊盜罪、及恐嚇取財未逐罪
    ，為累犯，均應依刑法第47條之規定加重其刑，並就所犯連
    續加重竊盜罪部分遞加重之。
(四)、被告已著手於如犯罪事實欄三之恐嚇取財行為之實施，惟未
    生取得財物之結果，其犯罪均尚屬未遂，應就所犯恐嚇取財
    未遂罪部分，依刑法第26條前段之規定，按既遂犯之刑度減
    輕其刑，並先加後減之。又被告所犯上開連續加重竊盜罪、
    恐嚇取財未遂罪二罪間，犯意各別，行為互異，犯罪構成要
    件亦有不同，自應分論併罰。
四、原審以被告所犯事證明確，予以論罪科刑，固非無見。惟查
    ：(一)、被告於93年6月18日上午9時許，於新竹縣竹東鎮○○
    路 249巷10號戊○○住宅，趁該住宅大門未上鎖之際，侵入
    戊○○之住宅，徒手竊得SAMSUNG廠牌手機1支（即附表編號
    11所載之犯罪事實），係犯刑法第320條第1項之普通竊盜罪
    ，原審遽認係犯刑法第321條第 1項第1款之加重竊盜罪，其
    認事用法尚有違誤；(二)、臺灣新竹地方法院檢察署94年度偵
    字第 756號移送併辦部分，與本案起訴部分有連續犯之裁判
    上一罪關係，為起訴效力所及，原審未及審酌，應予併審；
    (三)、被告亥○○持於如附表編號4 所載，竊自癸○○所有，
    客觀上具危險性，足以對人之身體、生命構成威脅，可供兇
    器使用之開山刀 1把，喝令被害人巳○○上樓將錢財交出，
    以此為脅迫方式，至使巳○○因受此脅迫，深怕稍有反抗，
    其與胞弟辰○○之生命、身體將遭受傷害，致心生畏懼而不
    敢反抗，乃聽從被告亥○○之指示上樓找尋財物，嗣辰○○
    趁亥○○不備之際，逃出屋外並大喊家有小偷，被告亥○○
    見事跡敗露，旋轉身逃逸而未得逞，其所為係犯刑法第 346
    條第3項、第1項之恐嚇取財未遂罪，已如前述。原審認被告
    所犯係刑法第330條第2項、第 1項之加重強盜未遂罪，亦有
    不當。被告亥○○提起上訴，以原審就其竊盜犯行，判刑過
    重，宣告強制工作亦屬不當云云，指摘原判決不當，雖無理
    由，然原判決關於加重竊盜部分已有上開可議之處。而被告
    上訴，否認有強盜未遂犯行，辯稱其雖持刀，惟僅將刀子前
    推，被害人巳○○當時雖心生恐懼，然行動並未遭被告壓制
    達不能抗拒之地步，此部分犯行，應僅該當於恐嚇取財未遂
    而非強盜未遂罪責一節，為有理由，應由本院將原判決關於
    連續加重竊盜、加重強盜未遂、及定應執行刑部分予以撤銷
    改判。爰審酌被告素行不佳，前有竊盜、毒品等前科，有前
    揭刑案紀錄表在卷可參，又其時值青年，不思勤勉工作以合
    法賺取財物，竟貪圖一己之私利，未經他人同意，連續無故
    侵入他人之住宅及竊取財物，危害社會治安，嚴重破壞社會
    秩序及居家安全，再參以被告所為如附表所載之竊盜案件次
    數、竊得財物多寡及價值，並被害人等所受財產上之損害，
    暨被告持開山刀為恐嚇取財未遂之行為，致被害人巳○○身
    體、生命、安全產生威脅，對渠心理產生莫大驚嚇，並慮及
    被告之犯罪動機、目的、手段及犯行態度等一切情狀，量處
    如主文第 2項所示之刑，並就撤銷改判所處之刑，與駁回上
    訴所處之刑（詳如後述），定其應執行之刑，以資懲儆。再
    被告係18歲以上之竊盜犯，此有被告之年籍資料在卷可稽，
    其於連續為如附表編號1至3所載之 3件竊盜犯行，為警查獲
    解送至臺灣新竹地方法院檢察署經檢察官訊問後，諭知以新
    台幣 6萬元具保並限制住居，惟被告於具保後竟未思悔悟，
    時隔半個月，即再犯如附表編號 4至20及上揭事實欄三所載
    共19件之連續竊盜犯行，再參以被告曾於91年間因竊盜案件
    ，經臺灣新竹地方法院以91年度竹北簡字第 125號判處有期
    徒刑2月確定，甫於92年5月14日執行完畢，有本院被告全國
    前案紀錄表附卷可考，已如前述。被告甫因竊盜犯行服刑完
    畢未及一年，即再犯本件竊盜犯行，在在顯見被告確有竊盜
    犯罪之習慣，實有宣告強制工作以滌除、矯治其惡習之必要
    （已如前述），爰併依竊盜犯贓物犯保安處分條例第3條第1
    項第1款之規定，宣告於刑之執行前令入勞動場所強制工作3
    年，以資矯治。
五、至被告用以犯恐嚇取財犯行所用之開山刀，係被害人癸○○
    所有，並非被告所有，此業據被告供明在卷，亦據被害人癸○○指述詳實，則前揭開山刀無庸宣告沒收，併此敘明。
參、損壞公務員職務上所掌管物品部分：（上訴駁回）
一、上訴人即被告亥○○否認有何上揭事實欄四所載之故意妨害
    公務、損壞公務員職務上所掌管物品等犯行，辯稱：伊於93
    年 6月19日晚上10時30分許，係因見警方對其四面包抄攔檢
    ，心中至為駭怕，且當地燈光暗淡，伊為圖躲閃警察，乃低
    頭猛踩油門，欲逃離現場，惟當時委實無撞傷警察及損壞警
    車之故意云云（見本院卷第57至62頁、第66、112頁）。
二、經查：
(一)、被告亥○○於警詢時供承：「我是於93年 6月19日晚上22時
    許在竹東鎮○○街因駕駛我偷來之 BMW廠牌，車號LO–0388
    號自小客車遭警方圍捕衝撞警方車輛至無法逃脫」、「（警
    方攔檢你時有無開啟警示燈號並示意你停車受檢）有」、「
    因為當時我害怕被警方逮捕，所以衝撞檢方攔檢員警，才造
    成攔檢人員受傷及兩輛巡邏車毀損」等語（見偵字第3349號
    卷第7頁），於原審審理時供承：「（是否於93年6月19日22
    時30分，在竹縣竹東鎮○○街91巷口被警察發現駕駛贓車LO
    –0388號小客車，嗣經警以編號804、801警用巡邏車前、後
    封鎖圍堵，而警員林陳育上前表明身分欲逮捕時，即駕駛贓
    車LO–0388號小客車加速衝撞警車，警員林陳育見狀閃避，
    並對空鳴槍1槍，再對該贓車LO–0388號小客車左後輪開1槍
    ，惟仍不聽警員喝止，連續 3次衝撞警車，並衝撞致所長魏
    才淋受傷，及致編號804、801警用巡邏車損壞，嗣經警員朱
    國忠再對贓車右後輪開三槍始被制止）是」等語（見原審卷
    第102至103頁）。已明確自承其於93年 6月19日晚上22時許
    在竹東鎮○○街因駕駛偷來之LO–0388自小客車，遭警方圍
    捕，駕車衝撞警用巡邏車，並衝撞致警員魏才淋受傷，及致
    編號804、801警用巡邏車損壞等情。
(二)、被害人即新竹縣竹東派出所所長魏才淋於檢察官訊問時證稱
    ：「804、801兩台車同時到現場，當時還沒有打警示燈，但
    是有路燈，可以辨識警車，被告看到就加速逃逸，當時他先
    衝到 804巡邏車，後來他又往我這邊衝撞，導致我受傷，右
    手大拇指受傷，…後來其他員警開槍，才使被告停下」、「
    801車的前保險桿凹損、大燈壞掉；804車的葉子板凹陷」等
    語（見偵字第3349號卷第89至90頁）。已明確證述被告亥○○駕車衝撞 804巡邏車，再往其衝撞，致使其受有傷害等情
    。此外，並有載具證人魏才淋受有右手擦破傷 1×1公分、2
    ×1公分，及右肘擦破傷 3×1公分、2×0.5公分等傷害之竹
    信醫院診斷證明書影本1紙、照片2幀附卷為佐（見原審卷第
    73頁，偵字第3349號卷第33頁）。
(三)、證人即執行本件緝捕勤務之警員趙春玉、賴慕義於檢察官訊
    問時均證稱：「當時我們服肅竊勤務，我們在竹東鎮○○街
    91巷口發現1部自小客車LO–0388，我們就呼救巡邏車801、
    804二台車來支援，801是所長與王蘭熾， 804是林陳育巡佐
    」等語（見偵字第3349號卷第89頁）。已明確證述其二人於
    案發當時即93年 6月19日晚上10時許執行肅竊勤務時，在竹
    東鎮○○街91巷口發現LO–0388號自小客車，即呼叫警網支
    援，而由證人魏才淋、警員王蘭熾駕乘 801之警用巡邏車，
    證人即巡佐林陳育駕駛804之警用巡邏車前往支援等情。
(四)、證人即執行本件緝捕勤務之巡佐林陳育於檢察官訊問時證稱
    ：「我到現場後，我有下車，告訴被告說，我們是警察，叫
    被告不要動，但是被告卻加速逃逸，我就對空鳴槍，後來對
    被告車輪開槍，被告先衝到 804巡邏車，前後都造成損壞，
    後來又去撞 801巡邏車」等語（見偵字第3349號卷第89頁）
    。已明確證述其到案發現場後，要求被告不要動，但被告卻
    加速逃逸，其即對空鳴槍，後來將被告車輪開槍，被告駕車
    衝撞巡邏車等情。
(五)、被告之選任辯護人辯護意旨辯以：被告於93年 6月19日晚上
    10時30分許，係因見警方對其四面包抄攔檢，心中至為駭怕
    ，且當地燈光暗淡，伊為圖躲閃警察，乃低頭猛踩油門，欲
    逃離現場，惟當時委實無撞傷警察及損壞警車之故意云云。
    按刑法關於犯罪之故意，係採希望主義，直接故意，須犯人
    對於構成犯罪之事實具備明知及有意使其發生之兩個要件。
    而間接故意，須犯人對於構成犯罪之事實預見其發生，且其
    發生不違背犯人本意始可成立。又刑法上所謂過失，指無犯
    罪故意，因欠缺注意致生犯罪事實者而言。故是否過失，應
    以對於其行為之結果有無認識為標準，若明知有此結果，而
    悍然為之，自不得謂係過失（最高法院22年度上字第4229號
    、50年度台上字第1690號判例意旨可資參照）。本件被告亥
    ○○係於竹東派出所所長魏才淋、警員王蘭熾、及巡佐林陳
    育、警員朱國忠、田俊明等人分別駕乘上編號801、804之警
    用巡邏車前來圍捕之際，非但未停車受檢，反而駕駛偷來之
    車號LO–0388號自小客車，衝撞警用巡邏車，並致警員魏才
    淋受傷，及致編號804、801警用巡邏車損壞等情，已如前述
    ，被告亦自承係因逃避警員盤查而駕車衝撞警車，則其於駕
    車逃離之際，顯已明知其開車衝撞警車之行為，足以生損壞
    公務員職務上掌管物品之結果，竟仍悍然開車衝撞編號 801
    、804 之警用巡邏車，可認被告明知警員係在執行攔查勤務
    ，則其於駕車衝撞警用巡邏車之際，應係基於妨害公務及損
    壞公務員職務上掌管物品之直接故意而為，堪予認定。是辯
    護意旨前開被告非出於故意所為云云，洵不足採。
(六)、此外，並有竹東派出所所長魏才淋偵查報告 1份（見偵字第
    3349號卷第24至25頁）以及現場照片共12幀（見偵字第3349
    號卷第30至32頁、第34至36頁）附卷可佐，此部分犯行事證
    明確，被告所為前開妨害公務及損壞公務員職務上所掌物品
    犯行，洵堪認定，應予依法論科。
三、論罪科刑：
(一)、核被告亥○○於警方執行攔檢查緝勤務時，駕駛竊自酉○○
    所有之車號LO–0388號自小客車，加速衝撞執勤員警及屬於
    公務員職務上掌管編號801、804之警用巡邏車，致警員魏才
    淋受有右手擦破傷1×1公分、2×1公分，及右肘擦破傷3×1
    公分、2×0.5公分等傷害（傷害部分末據告訴），並造成編
    號801警用巡邏車前保險桿左右凹陷及編號804警用巡邏車之
    右前保險桿、右前葉子板、左後保險桿凹陷等情，所為係係
    犯刑法第135條第1項之對於公務員依法執行職務時施以強暴
    罪及同法第 138條之損壞公務員職務上掌管之物品罪。其所
    犯上開對於公務員依法執行職務時施以強暴罪及損壞公務員
    職務上掌管之物品罪二罪間，有一行為而觸犯數罪名之想像
    競合關係，為想像競合犯，應依刑法第55條前段之規定，從
    一重之損壞公務員職務上掌管之物品罪處斷，公訴人認上開
    二罪間有方法結果之牽連關係，為牽連犯，尚有未洽。
(二)、復被告曾於91年間因竊盜、違反毒品危害防制條例案件，分
    別經臺灣新竹北方法院以91年度竹北簡字第 125號、91年度
    竹北簡字第185號判決各判處有期徒刑 2月、6月確定，並經
    臺灣新竹地方法院以92年度聲字第 423號定應執行刑為有期
    徒刑8月確定，於92年5月14日執行完畢，此有本院被告全國
    前案紀錄表（見本院卷第33至46頁）及臺灣新竹地方法院檢
    察署刑案資料查註紀錄表（見第3349號偵卷第72至75頁）在
    卷足考，其於前受有期徒刑之執行完畢後 5年以內，再犯本
    件有期徒刑以上之前開之罪，為累犯，應依刑法第47條之規
    定加重其刑。
四、原審以被告亥○○所犯事證明確，援引刑法第135條第1項、
    第 138條、第55條、第47條之規定，審酌被告素行不佳，前
    有竊盜、毒品等前科，有前揭刑案紀錄表在卷可參，又為圖
    脫免逮捕，竟駕車衝撞警員及警用巡邏車，已嚴重妨害公務
    員執行職務之安全性，造成之損害甚鉅。並慮及被告之犯罪
    動機、目的、手段及犯行態度等一切情狀，量處有期徒刑 6
    月。經核其認事用法允無違誤，量刑亦稱妥適。被告提起上
    訴，否認犯行，為無理由，應予駁回。
據上論斷，應依刑事訴訟法第368條、第369條第1項前段、第364
條、第299條第1項前段、第 300條，刑法第56條、第306條第1項
、第321條第1項第1款、第346條第3項、第1項、第55條、第47條
、第26條前段、第51條第5款，竊盜犯贓物犯保安處分條例第3條
第 1項第1款、第4條、第5條第1項前段，罰金罰鍰提高標準條例
第1條前段，判決如主文。
本案經檢察官陳宏達到庭執行職務。
中　　華　　民　　國　　94　　年　　5 　　月　　11　　日
                  刑事庭第八庭審判長法  官　吳　敦
                                  　法  官　張傳栗
                                    法  官　沈宜生
以上正本證明與原本無異。
加重竊盜罪部分，不得上訴。
恐嚇取財未遂罪部分，檢察官得上訴，被告不得上訴。
其餘部分如不服本判決應於收受送達後十日內向本院提出上訴書
狀，其未敘述上訴之理由者並得於提起上訴後十日內向本院補提
理由書（均須按他造當事人之人數附繕本）。
                                    書記官　陳雅加
中　　華　　民　　國　　94　　年　　5 　　月　　12　　日
附表：
┌──┬────┬─────┬──────────┬────┐
│編號│犯罪時間│ 犯罪地點 │犯罪方法及竊得之財物│所犯法條│
├──┼────┼─────┼──────────┼────┤
│1   │93年5月 │桃園縣觀音│趁被害人天○○所有車│刑法第  │
│    │12日上午│鄉崙坪村13│牌號碼3871–FQ號自用│320條第1│
│    │7時許   │鄰1號之4附│小客車停放前址，車鑰│項      │
│    │        │近        │匙未拔取，且車門未上│        │
│    │        │          │鎖之際，徒手竊取被害│        │
│    │        │          │人天○○所有之前開自│        │
│    │        │          │用小客車及車內放置之│        │
│    │        │          │身分證、健保卡、駕駛│        │
│    │        │          │執照、行車執照、郵局│        │
│    │        │          │提款卡、花旗銀行信用│        │
│    │        │          │卡及零錢等物。（車子│        │
│    │        │          │已領回)             │        │
├──┼────┼─────┼──────────┼────┤
│2   │93年5月 │桃園縣龍潭│趁被害人丁○○前開住│刑法第  │
│    │10日上午│鄉中山村百│宅大門未上鎖之際，無│306條第1│
│    │9時30分 │福街81號林│故侵入被害人丁○○前│項、第  │
│    │許　    │秀景住宅  │開住宅（侵入住宅部分│320條第1│
│    │　      │          │業據被害人丁○○告訴│項      │
│    │　　　  │          │），徒手竊取被害人林│        │
│    │        │          │秀景放置在住宅內酒櫃│        │
│    │        │          │上之DVD一台及車牌號 │        │
│    │        │          │碼Z6–0635號自用小客│        │
│    │        │          │車鑰匙一支後，旋以竊│        │
│    │        │          │得之上開汽車鑰匙竊取│        │
│    │        │          │被害人丁○○所有停放│        │
│    │        │          │在住宅內車牌號碼Z6–│        │
│    │        │          │0635號之自用小客車及│        │
│    │        │          │車內放置之新台幣（下│        │
│    │        │          │同）9千元。（車子及 │        │
│    │        │          │車鑰匙均已領回）    │        │
├──┼────┼─────┼──────────┼────┤
│3   │93年5月 │新竹縣關西│趁被害人子○○所有，│刑法第  │
│    │10日下午│鎮北山里1 │無人居住之鐵皮屋未上│320條第1│
│    │2時50分 │鄰7號彭喜 │鎖之際，無故侵入被害│項      │
│    │許      │電所有之鐵│人子○○之鐵皮屋，見│        │
│    │        │皮屋      │被害人祐明企業社所有│        │
│    │        │          │，由子○○管領使用車│        │
│    │        │          │牌號碼K7–9915號之自│        │
│    │        │          │用小貨車停放該處，車│        │
│    │        │          │鑰匙未拔取且車門未上│        │
│    │        │          │鎖之際，竊取被害人彭│        │
│    │        │          │喜電所使用之前開自用│        │
│    │        │          │小貨車及車上放置之電│        │
│    │        │          │鑽及切割器等物。（車│        │
│    │        │          │子已領回）          │        │
├──┼────┼─────┼──────────┼────┤
│4　 │93年6月 │新竹縣橫山│趁被害人癸○○前開住│刑法第  │
│    │16或17日│鄉力行村5 │宅後門未上鎖之際，侵│320條第1│
│    │上午某時│鄰中山街1 │入被害人癸○○前開住│項      │
│    │許　    │段5巷5號彭│宅（侵入住宅部分未據│        │
│    │　　　  │武元住宅  │告訴），徒手竊得彭武│        │
│    │        │          │元所有之開山刀及裝飾│        │
│    │        │          │用短刀各1把、汽車鑰 │        │
│    │        │          │匙1支。（開山刀及裝 │        │
│    │        │          │飾用短刀各1把均已領 │        │
│    │        │          │回）                │        │
├──┼────┼─────┼──────────┼────┤
│5   │93年6月1│桃園縣龍潭│趁被害人己○○所有車│刑法第  │
│    │7日凌晨1│鄉○○路39│牌號碼V2–8451號自用│320條第1│
│    │時許　  │2巷9弄84號│小客車停放前址，車鑰│項      │
│    │　      │前     　 │匙未拔取，且車門未上│        │
│    │　　    │          │鎖之際，竊取被害人邱│        │
│    │        │          │創柱所有之前開自用小│        │
│    │        │          │客車及車上放置之電鑽│        │
│    │        │          │1組。（車子已領回） │        │
├──┼────┼─────┼──────────┼────┤
│6   │93年6月 │新竹縣芎林│趁被害人壬○○所有車│刑法第  │
│    │17日凌晨│鄉新鳳村文│牌號碼LV–1982號自用│320條第1│
│    │某時許　│衡路392號 │小客車停放前址，車鑰│項      │
│    │　      │前    　　│匙未拔取，且車門未上│        │
│    │　      │          │鎖之際，徒手竊取被害│        │
│    │　　    │          │人所有之前開自用小客│        │
│    │        │          │車及車內放置四百元及│        │
│    │        │          │土地銀行金融卡等物。│        │
│    │        │          │（車子已領回）      │        │
├──┼────┼─────┼──────────┼────┤
│7   │93年6月 │新竹縣芎林│趁被害人午○○前開住│刑法第  │
│    │17日上午│鄉新鳳村文│宅大門未上鎖之際，侵│320條第1│
│    │7時許　 │衡路425號 │入被害人午○○前開住│項      │
│    │　      │午○○住宅│宅（侵入住宅部分未據│        │
│    │　　    │          │告訴），徒手竊取被害│        │
│    │        │          │人午○○所有放置在電│        │
│    │        │          │視上之汽車鑰匙1支。 │        │
├──┼────┼─────┼──────────┼────┤
│8   │93年6月 │桃園縣龍潭│趁被害人酉○○所有車│刑法第  │
│    │17日下午│鄉○○路67│牌號碼LO–0388號自用│320條第1│
│    │2時許   │3號前     │小客車停放前址，車鑰│項      │
│    │        │          │匙未拔取，且引擎未熄│        │
│    │        │          │火之際，徒手竊取前開│        │
│    │        │          │自用小客車及車上放置│        │
│    │        │          │黑色男用皮包1只內裝 │        │
│    │        │          │有TFT液晶螢幕 1台。 │        │
│    │        │          │（車子、車鑰匙、黑色│        │
│    │        │          │男用皮包及TFT液晶螢 │        │
│    │        │          │幕均已領回）        │        │
├──┼────┼─────┼──────────┼────┤
│9   │93年6月 │新竹縣橫山│趁被害人戌○○前開住│刑法第  │
│    │17日下午│鄉大肚村中│宅大門未上鎖之際，侵│321條第1│
│    │6、7時許│豐路2段168│入被害人戌○○前開住│項第1款 │
│    │　　    │號戌○○住│宅，徒手竊得被害人鍾│        │
│    │        │宅        │英城所有之汽車鑰匙1 │        │
│    │        │          │支。                │        │
├──┼────┼─────┼──────────┼────┤
│10  │93年6月 │新竹縣橫山│趁被害人未○○前開住│刑法第  │
│    │17日下午│鄉沙坑村中│宅大門未上鎖之際，侵│321條第1│
│    │6、7時許│豐路3段49 │入被害人未○○前開住│項第1款 │
│    │　      │號未○○住│宅，徒手竊得被害人鄧│        │
│    │　　    │宅        │文權所有之電鑽1組。 │        │
│    │        │          │（電鑽1組已領回）　 │        │
├──┼────┼─────┼──────────┼────┤
│11  │93年6月 │新竹縣竹東│趁前開住宅大門未上鎖│刑法第  │
│    │18日上午│鎮○○路24│之際，侵入上開住宅（│320條第1│
│    │9時許　 │9巷10號林 │侵入住宅部分未據告訴│項      │
│    │　      │翠枝住宅  │），徒手竊得戊○○配│        │
│    │　　    │          │偶劉興灶所有，由劉邦│        │
│    │        │          │聖使用SAMSUNG廠牌手 │        │
│    │        │          │機1支。（手機已領回 │        │
│    │        │          │）            　　　│        │
├──┼────┼─────┼──────────┼────┤
│12  │93年6月 │新竹市香山│趁被害人丑○○前開住│刑法第  │
│    │18日中午│區○○路6 │宅大門未上鎖之際，侵│320條第1│
│    │某時許　│段269號黃 │入被害人丑○○前開住│項      │
│    │　      │仁源住宅  │宅（侵入住宅部分未據│        │
│    │　      │          │告訴），徒手竊取手機│        │
│    │　　    │          │2支及車牌號碼5P–982│        │
│    │        │          │5號自用小客車鑰匙1支│        │
│    │        │          │後，旋以竊得之上開汽│        │
│    │        │          │車鑰匙竊取被害人吳麗│        │
│    │        │          │盆所有，由丑○○使用│        │
│    │        │          │停放在住宅前車牌號碼│        │
│    │        │          │5P–9825號自用小客車│        │
│    │        │          │及車上放置之工具箱1 │        │
│    │        │          │個、小手提袋1只、金 │        │
│    │        │          │幣1個、鑰匙2支及搖控│        │
│    │        │          │器2個等物。（手機2支│        │
│    │        │          │已領回，車子亦業由被│        │
│    │        │          │害人自行尋獲）      │        │
├──┼────┼─────┼──────────┼────┤
│13  │93年6月 │新竹縣橫山│趁被害人庚○○前開住│刑法第  │
│    │18日下午│鄉力行村中│宅大門未上鎖之際，侵│321條第1│
│    │6、7時許│山街1段5巷│入被害人庚○○前開住│項第1款 │
│    │        │26號庚○○│宅，徒手竊得被害人張│        │
│    │        │住宅      │燕春所有之鑰匙1串。 │        │
├──┼────┼─────┼──────────┼────┤
│14  │93年6月 │新竹縣竹東│趁被害人辛○○前開住│刑法第  │
│    │19日上午│鎮○○街  │宅大門未上鎖之際，無│306條第1│
│    │8時許   │142巷14號 │故侵入被害人辛○○前│項、第  │
│    │        │辛○○住宅│開住宅（侵入住宅部分│320條第1│
│    │        │          │業據被害人辛○○告訴│項      │
│    │        │          │），徒手竊取被害人陳│        │
│    │        │          │玉欣所有女用手提包1 │        │
│    │        │          │只，內裝有皮夾1只、 │        │
│    │        │          │身分證、汽車駕駛執照│        │
│    │        │          │、機車駕駛執照、汽車│        │
│    │        │          │行車執照、機車行車執│        │
│    │        │          │照、台新銀行信用卡、│        │
│    │        │          │誠泰銀行信用卡、彰化│        │
│    │        │          │銀行信用卡、國泰銀行│        │
│    │        │          │信用卡、彰化銀行提款│        │
│    │        │          │卡、郵局提款卡、彰化│        │
│    │        │          │銀行存摺、郵局存摺、│        │
│    │        │          │健保IC卡、公司識別證│        │
│    │        │          │、汽車鑰匙1支等物。 │        │
│    │        │          │（皮夾1只、身分證、 │        │
│    │        │          │汽車駕駛執照、機車駕│        │
│    │        │          │駛執照、汽車行車執照│        │
│    │        │          │、台新銀行信用卡、誠│        │
│    │        │          │泰銀行信用卡、彰化銀│        │
│    │        │          │行信用卡、國泰銀行信│        │
│    │        │          │用卡、彰化銀行提款卡│        │
│    │        │          │、郵局提款卡、健保IC│        │
│    │        │          │卡均已領回）        │        │
├──┼────┼─────┼──────────┼────┤
│15  │93年6月 │新竹縣竹東│趁被害人卯○○前開住│刑法第  │
│    │19日晚上│鎮○○路59│宅大門未上鎖之際，侵│321條第1│
│    │7時至8時│號卯○○住│入被害人卯○○上開住│項第1款 │
│    │許      │宅      　│宅，徒手竊得卯○○所│        │
│    │        │      　  │有置放在 1樓櫃子上存│        │
│    │        │      　　│錢桶內共約2千餘元之 │        │
│    │        │          │現金。　            │        │
├──┼────┼─────┼──────────┼────┤
│16  │93年6月 │新竹縣竹東│趁被害人申○○前開住│刑法第  │
│    │19日晚上│鎮○○路6 │宅大門未上鎖之際，侵│321條第1│
│    │7時40分 │巷33號賴自│入被害人申○○前開住│項第1款 │
│    │許      │慧住宅    │宅，徒手竊得被害人賴│        │
│    │        │          │自慧所有易利信廠牌手│        │
│    │        │          │機1支、鑰匙1串及現金│        │
│    │        │          │3千元等物。（手機、 │        │
│    │        │          │鑰匙及現金3千元均已 │        │
│    │        │          │領回）　　          │        │
├──┼────┼─────┼──────────┼────┤
│17  │93年6月 │新竹縣竹東│趁被害人丙○○前開住│刑法第  │
│    │19日晚上│鎮○○路6 │宅大門未上鎖之際，侵│321條第1│
│    │7時40分 │巷22號何胤│入被害人丙○○前開住│項第1款 │
│    │許      │宣住宅    │宅，竊得被害人何詩婕│        │
│    │        │          │所使用諾基亞手機1支 │        │
│    │        │          │。（手機已領回）    │        │
├──┼────┼─────┼──────────┼────┤
│18  │93年6月 │新竹縣竹東│趁被害人寅○○前開住│刑法第  │
│    │19日晚上│鎮○○路2 │宅大門未上鎖之際，侵│321條第1│
│    │8時30分 │段222巷19 │入被害人寅○○前開住│項第1款 │
│    │許      │號寅○○住│宅，徒手竊得被害人楊│        │
│    │        │宅        │漢文所有三星廠牌之手│        │
│    │        │          │機1支、充電器1個、三│        │
│    │        │          │陽外套1件、中國信託 │        │
│    │        │          │信用卡1張及皮包1只等│        │
│    │        │          │物。（手機、充電器、│        │
│    │        │          │外套、中國信託信用卡│        │
│    │        │          │及皮包均已領回）    │        │
├──┼────┼─────┼──────────┼────┤
│19  │93年6月 │新竹縣竹東│趁被害人甲○○前開住│刑法第  │        │
│    │19日晚上│鎮○○路3 │宅大門未上鎖之際，侵│321條第1│
│    │9時許   │段308號王 │入被害人甲○○前開住│1項第1款│
│    │        │松雄住宅　│宅，竊得被害人甲○○│        │
│    │        │          │所有汽車鑰匙及機車鑰│        │
│    │        │          │匙各1支、砂輪機1台及│        │
│    │        │          │電鑽2支等物。（汽車 │        │
│    │        │          │鑰匙及機車鑰匙各1支 │        │
│    │        │          │、砂輪機1台及電鑽2支│        │
│    │        │          │均已領回）          │        │
├──┼────┼─────┼──────────┼────┤
│20  │93年6月 │新竹縣芎林│先後持不明工具打破被│刑法第  │
│    │間某日及│鄉中坑村10│害人乙○○前開住宅浴│320條第1│
│    │同年8月1│鄰赤柯寮12│室窗戶玻璃及割開房屋│項      │
│    │日      │號乙○○住│玻璃破壞防盜系統，無│        │
│    │        │宅　      │故侵入乙○○前開住宅│        │
│    │        │          │（侵入住宅部分，未據│        │
│    │        │          │告訴），各竊得手提音│        │
│    │        │          │響1台、天文望遠鏡1台│        │
│    │        │          │及DVD光碟機1台、音響│        │
│    │        │          │擴大機1台、電腦液晶 │        │
│    │        │          │螢幕1台、電腦1台、冷│        │
│    │        │          │氣1台、洋酒數瓶。   │        │
└──┴────┴─────┴──────────┴────┘
附錄本案論罪科刑法條：
刑法第306條第1項：
無故侵入他人住宅、建築物或附連圍繞之土地或船鑑者，處 1年
以下有期徒刑、拘役或3百元以下罰金。
刑法第320條：
意圖為自己或第三人不法之所有，而竊取他人之動產者，為竊盜
罪，處5年以下有期徒刑、拘役或5百元以下罰金。
意圖為自己或第三人不法之利益，而竊佔他人之不動產者，依前
項之規定處斷。
前2項之未遂犯罰之。
刑法第321條第1項第1、2、3款：
犯竊盜罪而有下列情形之一者，處6月以上5年以下有期徒刑。
一  於夜間侵入住宅或有人居住之建築物、船艦，或隱匿其內而
    犯之者。
二  毀越門扇、牆垣或其他安全設備而犯之者。
三  攜帶兇器而犯之者。
刑法第346條
意圖為自己或第三人不法之所有，以恐嚇使人將本人或第三人之
物交付者，處6月以上5年以下有期徒刑，得併科 1千元以下罰金
。
以前項方法得財產上不法之利益，或使第三人得之者，亦同。
前二項之未遂犯罰之。
